【裁判字號】    90,上易,896
【裁判日期】    900522
【裁判案由】    竊盜
【裁判全文】
臺灣高等法院臺中分院刑事判決          民國九十年度上易字第八九六號
    上  訴  人  臺灣臺中地方法院檢察署檢察官
    被      告  丙○○
右上訴人因被告竊盜案件，不服台灣台中地方法院中華民國九十年三月十三日第一審
判決（民國九十年度易字第四二九號，起訴案號：台灣台中地方法院檢察署民國九十
年度偵字第一０二五號），提起上訴，本院判決如左：
    主      文
原判決撤銷。
丙○○竊盜，累犯，處有期徒刑陸月，如易科罰金，以佰元折算壹日。
    事      實
一、丙○○曾於民國（下同）八十八年六月間因竊盜罪，經原審判處有期徒刑八月確
    定，於八十九年六月一日執行完畢，竟意圖為自己不法之所有，於八十九年十二
    月二十七日十七時四十分許，在台中市○○路○段二六七號「全家便利商店」前
    ，竊取該商店置放於店門口之礦泉水一箱（共十二瓶，每瓶容量一四一０ＣＣ）
    ，並將礦泉水放置在其騎乘之ＪＲＢ－二三一號機車腳踏板處，經全家便利商店
    店長乙○○發現後，報警處理而當場查獲。
二、案經台中市警察局第四分局移送台灣台中地方法院檢察署檢察官偵查起訴。
    理      由
一、右揭事實，業據被告丙○○於警訊及偵查中坦承不諱，核與全家便利商店店長乙
    ○○於警訊中指訴之情節相符，復有贓物保管收據一紙、照片四張附於偵查卷可
    憑。被告於原審審理時雖辯稱：伊僅係搬動礦泉水，並無竊取之行為云云。惟查
    ：
    （一）被告於警訊中供稱：「（於何時何地竊取何物品？）我於八十九年十二月
          二十七日十七時四十分左右在台中市○○路○段二六七號全家便利商店竊
          取一箱礦泉水。」、「（為何竊取？如何竊取？作何用途）因為口渴才竊
          取。因東西放於店門外，我看沒人才搬一箱。」「（你將東西搬放何處？
          ）我將東西放於機車上。ＪＲＢ－二九一。」於偵查中供稱：「（八十九
          年十二月二十七日下午至長安路二段便利商店偷取一瓶（箱）礦泉水？）
          是的。他們礦泉水放在店門口。」
    （二）全家便利商店店長乙○○於警訊中陳述稱：「當時我發現嫌疑人丙○○於
          店外，當我入店內後，看見他搬放於店外之礦泉水一箱於機車上（腳踏板
          處），且安全帽放於箱子上，欲騎走機車。我發現即外出叫他將物品放回
          去，並請他入店內，此時才通知警方到場處理。」
    （三）由上述情節以觀，被告既已將他人所有之礦泉水置於其所騎乘之機車腳踏
          板處，則其顯已變更該物之原持有狀態，並建立新的持有關係。被告所為
          顯已該當刑法所定竊盜罪之構成要件無疑，其辯稱僅係搬動礦泉水，而無
          竊取之行為云云，自無可採。本件事證明確，被告之犯行堪予認定，應予
          依法論科。
二、核被告丙○○所為，係犯刑法第三百二十條第一項之竊盜罪。被告曾犯竊盜罪，
    經原審判處有期徒刑八月，並於八十九年六月一日執行完畢後，五年以內再犯本
    件有期徒刑以上之罪，為累犯，應依刑法第四十七條規定加重其刑。又被告於行
    為後，刑法第四十一條易科罰金之標準法已於九十年一月十日公布施行，於同年
    月十二日生效，比較新舊法，其易科罰金之標準，以新法較有利於被告，是行為
    人犯後法律已有變更，依刑法第二條第一項前段之規定，應適用最有利於行為人
    之法律之修正後刑法第四十一條第一項前段之規定，附此敘明。原審對於被告予
    以論罪科刑，固非無見，惟查有竊盜前科，係累犯，原審僅判處拘役五十九日，
    量刑尚屬過輕，即有未合，檢察官上訴意旨執此指摘原判決量刑過輕，認原審判
    決不當，為有理由，至於檢察官上訴另請求諭知被告於刑之執行令入勞動處所強
    制工作，然原審衡酌被告丙○○雖犯有多次竊盜罪，其於八十六年三月間所竊取
    之物為照相機一台，於八十六年六月間所竊取之物為洋酒一瓶，八十八年十月間
    所竊取之物為自小客車，而於本案則竊取礦泉水一箱，此經原審調閱原審八十六
    年度易字第二五七０號、八十八年度易字第二一七一號刑事卷宗查閱屬實。是被
    告犯罪時間尚非緊接，所得財物亦非貴重，自難認為被告有犯罪之習慣，而得依
    竊盜犯贓物犯保安處分條例第三條第一項第一款之規定，諭知被告於刑之執行前
    ，令入勞動處所強制工作，此部分之上訴為無理由，惟原判決既有上述可議之處
    ，即屬無可維持，仍應由本院將原判決予以撤銷改判，爰審酌被告曾犯竊盜罪，
    經法院判決處刑並已執行完畢，竟又再竊取他人礦泉水一箱，實無可憫，並參酌
    其犯罪之動機、目的、手段、犯罪所生之危害、犯罪後之態度等一切情狀，量處
    有期徒刑陸月，並諭知易科罰金之折算標準。
三、被告經合法傳喚，無正當之理由不到庭，爰不待其陳述，逕行判決。
四、據上論斷，應依刑事訴訟法第三百六十九條第一項前段、第三百六十四條、第二
    百九十九條第一項前段、第三百七十一條，刑法第三百二十條第一項、第四十七
    條、第二條第一項前段、修正後刑法第四十一條第一項前段，罰金罰鍰提高標準
    條例第一條前段、第二條，判決如主文。
本案經檢察官甲○○到庭執行職務。
中      華      民      國     九十      年      五       月   二十二   日
                                 臺灣高等法院臺中分院刑事第四庭
                                       審判長法  官  洪  耀  宗
                                             法  官  劉  登  俊
                                             法  官  吳  重  政
右正本證明與原本無異。
不得上訴。
                                             書記官  林  育  德
中      華      民      國     九十      年      五       月   二十三   日
附錄：
刑法第三百二十條第一項：
意圖為自己或第三人不法之所有，而竊取他人之動產者，為竊盜罪，處五年以下有期
徒刑、拘役或五百元以下罰金。
            Ｆ


司法院資訊處製作；財團法人民間司法改革基金會備份。
